【裁判字號】    97,易,681
【裁判日期】    970826
【裁判案由】    竊盜
【裁判全文】
臺灣士林地方法院刑事判決               97年度易字第681號
公  訴  人  臺灣士林地方法院檢察署檢察官
被      告  丙○○
上列被告因竊盜案件，經檢察官提起公訴（97年度偵字第4038號
），本院於訊問被告後，被告為有罪之陳述，經裁定認為宜以簡
式審判程序審理，並判決如下：
    主  文
丙○○竊盜，累犯，處有期徒刑拾月。扣案之汽車鑰匙參支沒收
。又竊盜，累犯，處有期徒刑陸月。扣案之機車鑰匙壹支沒收。
應執行有期徒刑壹年貳月，扣案之汽車鑰匙參支、機車鑰匙壹支
均沒收。
    事  實
一、丙○○曾因違反毒品危害防制條例，經臺灣板橋地方法院於
    民國95年8 月24日以95年度訴字第1780號判決處有期徒刑8
    月確定，於96年5 月26日縮刑期滿執行完畢。詎丙○○竟不
    知悛悔，復各自己之不法所有之意圖，為以下之犯行：(一)於
    97年3 月10日晚上9 時許，在臺北市○○區○○街160 巷22
    弄口，以自備之汽車鑰匙3 支，逐一嘗試開啟車門、啟動電
    門之方式，竊取乙○○所有停放路旁之車號DL-0155 號自小
    貨車1 輛，得手後供己代步使用。(二)於97年3 月12日凌晨4
    時許，在臺北市士林區○○○路190 巷35弄與忠義街口，以
    自備之機車鑰匙1 支，竊取李素玟所有現由甲○○使用停放
    路旁之車號FRN-769 號重機車1 輛，竊得後供己代步使用，
    並騎至臺北市○○區○○路264 號前停放。嗣於同日凌晨4
    時50分許，丙○○進入停放該處附近上開竊得之車號DL-015
    5 號自小貨車後帆布門車斗休息時，為警查獲，並扣得其所
    有供行竊用之汽車鑰匙3 支、機車鑰匙1 支。
二、案經甲○○訴由臺北市政府警察局士林分局報告臺灣士林地
    方法院檢察署檢察官偵查起訴。
    理  由
一、按簡式審判程序之證據調查，不受第159 條第1 項之限制，
    刑事訴訟法第273 條之2 定有明文，是依上開規定，於行簡
    式審判程序之案件，被告以外之人於審判外之陳述，除有其
    他不得作為證據之法定事由外，應認具有證據能力。查本案
    被害人甲○○、乙○○於警詢時所為陳述，雖均係被告以外
    之人於審判外之陳述，惟因本案採行簡式審判程序，復無其
    他不得作為證據之法定事由，揆諸首揭說明，均應認具有證
    據能力，核先敘明。
二、上揭犯罪事實，業據被告丙○○於本院審理中坦承不諱，核
    與被害人即證人甲○○、乙○○於警詢時所為之證述情節相
    符，復有贓物認領保管單2 紙、扣押物品目錄表1 份、車輛
    協尋電腦輸入單車輛紀錄1 紙（見偵卷第41頁至第44頁）在
    卷可憑，並有扣案之機車鑰匙1 支、汽車鑰匙3 支可資佐證
    ，堪信被告之自白，核與事實相符。綜上，本案事證明確，
    被告竊盜之犯行，洵堪認定，應予依法論科。
三、核被告丙○○所為，均係犯刑法第320 條第1 項之竊盜罪。
    被告所犯上開2 次竊盜罪間，犯意各別，自應予分論併罰。
    又被告有如事實欄所示之前科紀錄，此有臺灣高等法院被告
    前案紀錄表1 份附卷可稽，其於有期徒刑執行完畢後5 年內
    ，故意再犯本案有期徒刑以上之罪，均應依刑法第47條第1
    項規定，論以累犯，並加重其刑。爰審酌被告前有竊盜前科
    ，竟仍不思悔改，再犯本案之竊盜罪，並考量被告犯罪之動
    機、目的、手段、所竊得財物之價值，及其犯後坦承犯行，
    態度尚佳等一切情狀，爰分別量處如主文所示之刑，並定其
    應執行之刑，以資懲儆。至扣案之機車鑰匙1 支、汽車鑰匙
    3 支，均係被告所有而分別供其犯事實欄(一)、(二)竊盜犯行所
    用之物，業據其供明在卷，爰依刑法第38條第1 項第2 款之
    規定宣告沒收。至扣案之安全帽1 頂，雖係被告所有，然卷
    內並無證據證明與本案有何關連，亦非屬違禁物，爰不另為
    沒收之宣告。
四、再公訴人雖以被告有多起竊盜前科犯行，仍不悔改向上，顯
    見其毫無法紀觀念，素行不良，且有犯罪習慣，請求命被告
    於刑之執行前入勞動場所強制工作。惟查，被告於犯本案竊
    盜犯行之前，除於92年間所犯竊盜罪之外，固另於96年8 月
    29日再犯竊盜罪，經臺灣臺北地方法院於96年12月31日以96
    年度簡字第4119號判決處有期徒刑6 月，嗣經上訴，經同院
    以97年度簡上字第55號駁回上訴確定，此有臺灣高等法院被
    告前案紀錄表1 份在卷可查，其行為固不足取，然被告上揭
    竊盜犯行之時間，與本案竊盜犯行之時間已有間隔。再者，
    被告於本院訊問時陳稱其偷車之目的係為代步，並非為了變
    賣（見本院卷第56頁），足見被告應係貪圖一時之便利，而
    為本案犯行，尚難據以推斷被告係刻意計劃之常習罪犯，復
    考量其犯罪行為之嚴重性尚非重大，所竊取之財物價值亦非
    甚鉅，於犯罪後亦坦承犯行不諱，尚知悔悟，是本院審酌被
    告犯罪情節，認合併判處如主文所示之重刑，應認足收遏止
    並矯治其犯罪行為之效果，尚無令被告於刑前強制工作之必
    要，爰不諭知被告於刑之執行前令入勞動場所強制工作，併
    予敘明。
據上論斷，應依刑事訴訟法第273 條之1 第1 項、第299 條第1
項前段，刑法第320 條第1 項、第47條第1 項、第51條第5 款、
第38條第1 項第2 款，刑法施行法第1 條之1 ，判決如主文。
本案經檢察官莊富棋到庭執行職務。
中    華    民    國    97    年    8     月    26    日
                  刑事第七庭法  官    許碧惠
以上正本證明與原本無異。
如不服本判決，應於收受送達後10日內向本院提出上訴書狀，其
未敘述上訴理由者，應於上訴期間屆滿後20日內向本院補提理由
書狀（均須按他造當事人之人數附繕本）。
                            書記官    徐仁豐
中    華    民    國    97    年    8     月    26    日
附錄
刑法第320 條第1 項
意圖為自己或第三人不法之所有，而竊取他人之動產者，為竊盜
罪，處5 年以下有期徒刑、拘役或500 元以下罰金。


司法院資訊處製作；財團法人民間司法改革基金會備份。
